臺灣臺北地方法院刑事裁定　　　　　　　　　　　　　　九十年度自字第九二七號
　　自　訴　人　廖彤鎔原名乙.
　　被　　　告　甲○○
　　　　　　　　丙○○
右列被告等因妨害自由案件，經自訴人提起自訴，本院裁定如左：
    主  文
自訴駁回。
    理  由
一、按法院或受命推事（法官）於自訴案件第一次審判期日前訊問及調查結果，如認
    為案件有刑事訴訟法第二百五十二條至第二百五十四條之情形者，得以裁定駁回
    其自訴，同法第三百二十六條第三項定有明文。
二、本件自訴意旨及民國九十年十二月二十日補充自訴意旨略稱：自訴人廖彤鎔（原
    名乙○○）其子張紘凱（八十六年十月二十日生）經張東吉認領，九十年十一月
    二十日上午十時於臺灣基隆地方法院開庭時，張東吉委稱張紘凱由被告丙○○照
    顧，然被告丙○○當時在上班，根本不可能在早上照顧張紘凱，於是自訴人偕警
    於十一時十五分至臺北市○○路一五六巷八一號，被告甲○○打發警員不讓警員
    看孩子。又同年月二十三日晚上六時半左右自訴人前往上址探望張紘凱，被告甲
    ○○、丙○○不讓自訴人探望，因認被告甲○○、丙○○涉犯妨害張紘凱自由之
    犯行等語。
三、按犯罪之被害人得提起自訴，但無行為能力或限制行為能力或死亡者，得由其法
    定代理人、直系血親或配偶為之，刑事訴訟法第三百十九條第一項定有明文，本
    件自訴人於庭訊時供稱其自訴內容係甲○○、丙○○妨害張紘凱之行動自由，被
    害人為張紘凱等語（見本院九十年十二月二十日訊問筆錄），而張紘凱係八十六
    年十月二十日生，為無行為能力人，其生母為廖彤鎔等情，有戶籍謄本一紙附卷
    可參，揆諸前揭意旨，自得由其直系血親尊親屬廖彤鎔提起自訴，合先敘明。
四、訊具被告丙○○經合法傳喚未到庭，被告甲○○辯稱：其與被告丙○○係受張東
    吉所託照顧張紘凱，並無妨害自由可言等語。經查：按刑法第三百零二條之剝奪
    他人行動自由罪，須以私刑拘禁或其他非法方法，剝奪人之行動自由而言，而刑
    法第三百零四條之強制罪，須以強暴、脅迫使人行無義務之事，或妨害人行使權
    利者，始足當之。本件自訴人之子張紘凱，係自訴人與案外人張東吉所生，於八
    十六年十月二十七日經張東吉認領等情，有戶籍謄本一紙附卷可參，依民法第一
    Ｏ六九條之一及同法第一Ｏ五五條規定，雙方亦協議張紘凱由張東吉撫養，廖彤
    鎔如需探望張紘凱，需於前兩日通知張東吉，由張東吉約時間、地點讓廖秀彤探
    望，亦有自訴人與張東吉於九十年六月九日書立之分手協議書附卷可稽，而證人
    張東吉證稱：張紘凱係其與廖彤鎔所生，由其認領並約定由其扶養，其為工作方
    便，白天均將張紘凱交由甲○○、丙○○照顧，到了下班時才將小孩接回家等語
    （見本院九十年十二月二十日訊問筆錄），足見依自訴人與張東吉約定，張紘凱
    由張東吉認領並扶養，而被告甲○○、丙○○係受張東吉所託照顧張紘凱，自訴
    人未依協議於二日前通知張東吉安排會面時間地點而貿然前往，被告二人未允許
    探視，難認對張紘凱有任何妨害自由或強制罪之不法犯行可言，本件被告二人犯
    罪嫌疑不足，依照首開說明，本件自訴應予駁回。
據上論結，應依刑事訴訟法第三百二十六條第三項、第二百五十二條第十款裁定如主
文。
中    華    民    國      九十一    年      七        月      九      日
                                      臺灣臺北地方法院刑事第六庭
                                          法  官  蔡  如  琪
右正本證明與原本無異。
如不服本裁定應於送達後五日內向本院提出抗告狀。
                                          書記官  黃  鈴  容
中    華    民    國      九十一    年      七        月      十      日
